# 补缴以前年度税款是否可以一概追调

提问人：ladxiao 时间：2011-06-27 14:36:22
日前某上市公司因高新资格被撤，将补交以前年度税款。针对目前形形色色的补缴以前年度税款， 如：上市前的突击补税，税务稽查补缴等 个人认为：象上市前的突击补税应可追调，现在的IPO企业基本应是这样做的。 但税务稽查而补缴、高新资格被撤这种属企业主观过错造成的税收少缴应计当期是否更恰当。 由于外资转内资所补缴的所得税在补缴当年计入当期。 好象CSRC在2010 年保荐代表人培训中介绍了关于补缴以前年度税款的审核理念，补缴以前年度不合法合规的税收优惠金额，不能追溯调整，需要放在补

回答人：chenyiwei
与判断是否构成会计差错的基本原则相一致，对于补缴以前年度税款是否需要追溯重述以前年度报表，最主要的考虑因素是：在以前年度的资产负债表日，是否存在对当时已发布和生效的税务规定，以及当时合理预期可获取的信息的错误理解、忽略或者滥用。也就是站在以前年度资产负债表日的立场上，是否已可认为该以前年度的税务处理是存在差错的。 对于外资转内资导致补缴以前年度所得税的处理，由于导致补缴的触发原因是企业性质的改变，而如果在以前享受减免优惠的年度，尚无法合理预见到以后将发生企业性质改变的，则不视作以前的优惠享受年度的会计差错，而是应当将其损益影响计入导致享受优惠的条件不再满足的事项（企业性质改变）实际发生的期间。

回答人：chenyiwei
回复 ladxiao 的帖子
判断是否构成会计差错的标准并不是是否存在主观故意（毕竟这不是刑事诉讼），而是站在前期资产负债表日的立场上，当时已作出的税务处理是否符合截至该时点已经发布并生效的税务规定。